# 金融工具SPPI测试

提问人：后现代的猪 时间：2020-10-16 16:43:45
请教陈版，SPPI测试的问题。我们有个项目，通过基金架构（不分级）投向企业，一部分做股权，一部分做股东借款（小股大债）。股权不享有任何浮动收益，仅有固定收益，不享有企业剩余收益。借款部分正常为收取利息。该结构我们认为能够通过SPPI测试，审计师认为底层有股就不能通过。我们觉得准则没有这种要求。您说呢？

回答人：chenyiwei
审计师的意见是合理的。请参考《〈企业会计准则第 22 号——金融工具确认和计量（ 2017 年修订）〉应用指南》中对“合同挂钩工具”合同现金流量特征分析的相关指引。

提问人：后现代的猪 时间：2020-10-29 11:32:00
陈版，我看了指南，认为从那几个角度理解，我这个能够通过SPPI测试，实质也为债权投资。但是从法律角度来说，特别是破产过程中，不一能能够认定为债权。不知道SPPI受这点影响吗？

回答人：chenyiwei
首先建议谨慎评估其合同现金流量特征是否符合要求。如果确定符合要求的，则实质重于形式，